臺灣高等法院民事裁定　　　　　　　　　100年度抗字第960號
抗　告　人　秦愈新
　　　　　　秦秀新
　　　　　　經濟部
上列　一人
法定代理人　施顏祥　住同上
抗　告　人　耀華玻璃股份有限公司管理委員會
　　　　　　　　　　設台北市○○路10號5樓
法定代理人　林聖忠　住同上
上列　二人
共　　　同
代　理　人　程春益律師
　　　　　　蘇宏杰律師
　　　　　　廖郁晴律師
上列抗告人間確認管理權不存在等事件，抗告人對於中華民國10
0年5月30日臺灣臺北地方法院100年度訴字第930號裁定各自提起
抗告，本院裁定如下：
    主  文
原裁定關於核定訴訟標的之價額部分廢棄。
本件訴訟標的價額核定為新台幣玖拾陸億伍仟貳佰玖拾參萬捌仟
捌佰肆拾陸元。
抗告訴訟費用由抗告人各自負擔。
    理  由
一、按訴訟標的之價額，由法院核定；核定訴訟標的之價額，以
    起訴時之交易價額為準；無交易價額者，以原告就訴訟標的
    所有之利益為準。又訴訟標的之價額不能核定者，以第 466
    條所定不得上訴第三審之最高利益額數加10分之1 定之。又
    以一訴主張數項標的者，其價額合併計算之，但所主張之數
    項標的互相競合或應為選擇者，其訴訟標的價額，應依其中
    價額最高者定之，民事訴訟法第77條之1第1項、第2項、第7
    7條之12、第77條之2第1項分別定有明文。
二、查本件依抗告人秦愈新及秦秀新於原法院起訴請求：（一）
    確認經濟部對第三人耀華玻璃股份有限公司（下稱耀華公司
    ）之股東關係不存在及對耀華公司在台資產之管理權不存在
    。（二）確認耀華玻璃股份有限公司管理委員會（下稱耀管
    會）對於耀華公司在台資產之管理權及處分權不存在。核上
    開（一）中之請求確認經濟部對耀華公司之股東關係不存在
    部分，乃以具有財產上價值之法律關係為訴訟標的，核屬財
    產權訴訟，其訴訟標的係否認經濟部對耀華公司具有股東之
    權益，應以經濟部擁有耀華公司之股份價值計算之，查秦愈
    新及秦秀新於民國100年2月24日提起本件訴訟時，經濟部擁
    有耀華公司之一半股份，其價值依耀華公司100年2月份在台
    資產淨值新台幣（下同） 192億9,927萬7,692元之一半計算
    為96億4,963萬8,846元，有耀華公司章程及該公司100年2月
    28日資產負債表可稽（見本院卷34、67頁），此部分訴訟標
    的價額為96億4,963萬8,846元；上開（一）中之請求確認經
    濟部對耀華公司在台資產之管理權不存在部分，亦以具有財
    產上價值之法律關係為訴訟標的，核屬財產權訴訟，其訴訟
    標的係否認經濟部對耀華公司具有管理權，此並不等同耀華
    公司在台資產淨值，因在客觀上無從按金錢估算，其訴訟標
    的價額即屬不能核定，依民事訴訟法第77條之12、第77條之
    13規定，其訴訟標的價額應以同法第 466條所定不得上訴第
    三審之最高利益額數加10分之1即165萬元定之；上開（二）
    之請求確認耀管會對於耀華公司在台資產之管理權及處分權
    不存在部分，亦以具有財產上價值之法律關係為訴訟標的，
    核屬財產權訴訟，其訴訟標的係否認耀管會對耀華公司具有
    管理及處分權，此並不等同耀華公司在台資產淨值，因在客
    觀上無從按金錢估算，其訴訟標的價額即屬不能核定，依民
    事訴訟法第77條之12、第77條之13規定，其訴訟標的價額應
    以同法第 466條所定不得上訴第三審之最高利益額數加10分
    之1即165萬元定之。又主張該管理權及處分權名稱雖有異，
    惟請求法院判決之目的，均在排除耀管會對耀華公司所得行
    使權限則一，該等訴訟標的間之利益相通，有競合關係存在
    ，依民事訴訟法第77條之2第1項規定，其訴訟標的價額自以
    165 萬元定之，不應重複課徵。末按上開（一）（二）係分
    別獨立訴訟標的，其間並無競合或選擇關係，訴訟標的之價
    額應合併計算之。綜上所述，本件訴訟標的價額核定為96億
    5,293萬8,846元（9,649,638,846＋1,650,000＋1,650,000
    ＝9,652,938,846 ）。乃原法院未遑注意及此，竟以秦愈新
    及秦秀新擁有耀華公司之股份價值定之，尚難謂合。抗告意
    旨，指摘原裁定關於核定訴訟標的價額部分為不當，聲明廢
    棄，非無理由。爰裁定如主文。
中    華    民    國    100    年    7    月    22    日
                    民事第九庭
                        審判長法  官  黃熙嫣
                              法  官  李國增
                              法  官  曾部倫
正本係照原本作成。
本裁定除以適用法規顯有錯誤為理由外，不得再抗告。如提起再
抗告，應於收受後10日內委任律師為代理人向本院提出再抗告狀
。並繳納再抗告費新台幣１千元。
中    華    民    國   100    年    7     月    25    日
                              書記官  黃麗玲